【裁判字號】    91,交聲,1179
【裁判日期】    920430
【裁判案由】    違反道路交通管理處罰條例聲明異議
【裁判全文】
臺灣士林地方法院交通事件裁定                  九十一年度交聲字第一一七九號
    原處分機關  交通部公路總局台北區監理所
    異  議  人
    即受處分人  甲○○
右列受處分人因違反道路交通管理處罰條例案件，對於交通部公路總局台北區監理所
民國九十一年九月十八日所為之處分（原處分案號：北監五字第裁四０─Ｃ0000
0000號），聲明異議，本院裁定如左：
    主  文
異議駁回。
    理  由
一、按汽車駕駛人，行經有燈光號誌管制之交岔路口闖紅燈者，處新台幣一千八百元
    以上五千四百元以下罰鍰，道路交通管理處罰條例第五十三條定有明文。
二、本件異議人甲○○於民國九十年八月二十六日下午一時三十五分許，駕駛車牌號
    碼ＡＮ─九九五五號自用小客車，行經台北縣淡金公路核一廠前設有燈光號誌管
    制之交岔路口時，違規闖紅燈，經警當場攔停舉發等情，有台北縣警察局舉發違
    反道路交通管理事件通知單影本附卷可稽，至異議人雖辯稱：當時伊逢綠燈行經
    並未闖紅燈，而執行勤務之警員離紅綠燈下的停止線有三百公尺，且其近視，有
    捕風捉影之實云云。然查，該案係當場攔停舉發，執勤員警應不致有誤看之可能
    。次按交通警員掣單舉發違反道路交通管理處罰條例所列之違規事實，本質上為
    行政處分，係公務員基於職務上權力，依法就特定之具體事件所為具公法上效果
    之單方行政行為，基於公務員為公法上行為具有公信力之原則，該行政處分當可
    被推定為真正，其據以依法處分之事實認定亦為正確無誤，本此公信原則，故立
    法者賦予行政機關制定違反道路交通事件統一裁罰標準及處理細則，使執勤警員
    得當機處分以維護交通秩序、安全之行政目的，反之，若謂公務員一切行政行為
    均需預留證據以證其實，則國家行政勢必窒礙難行，據此，刑事訴訟法就犯罪證
    據有關之規定中，與屬行政秩序罰之交通違規裁罰本旨不合之部分，自不在準用
    之列。本件異議人既未就執勤員警之舉發有誤提出確實證據以供調查，亦無任何
    證據足資證明有捏造事實違法取締之情事，則執勤警員本其維護交通秩序、安全
    職責所為之舉發，自應受到合法、正確之推定，且衡諸現場舉發之警員與異議人
    並無仇隙，當無設詞攀誣之理，是異議人於上開時、地闖紅燈違規之事實，堪以
    認定。至異議人聲請傳喚同車之張美娟到庭作證，因本件交通違規已極為明確，
    本院認核無必要，附此敘明。裁決機關援引首開規定，並參酌異議人不依通知期
    日到案，裁處罰鍰新台幣五千四百元，並依道路交通管理處罰條例第六十三條第
    一項第三款之規定記違規點數三點，核無不合，異議人猶執前詞否認違規，其異
    議為無理由，應予駁回。
據上論斷，應依道路交通案件處理辦法第十九條，裁定如主文。
中      華      民      國     九十二      年     四     月     三十    日
                                       臺灣士林地方法院交通法庭
           法  官  李  育  仁
右正本證明與原本無異。
如不服本裁定應於送達後五日內向本院提出抗告狀。
                                           書記官  李  家  敏
中      華      民      國     九十二      年     五     月      六     日


司法院資訊處製作；財團法人民間司法改革基金會備份。
